Inventaris van het archief van de Rijksmunt, (1909) 1910-1994
Nationaal Archief, Den Haag
- Stukken betreffende bijzondere onderwerpen, B.
  - Produkten, B.9
    - Diverse leveranties, B.9.5
      - Stempels van het grootzegel voor het Koninklijk Huis, B.9.5.6
        - Stukken betreffende de levering van stempels voor het grootzegel en het contrazegel van Koningin Juliana aan het ministerie van Justitie, 1950-1951; 2284; omslag
          Nota bene: Ontworpen door prof. L.O. Wenckebach te Noordwijk aan Zee
        - Stukken betreffende de levering van stempels voor het grootzegel en het contrazegel van Koningin Beatrix aan het ministerie van Justitie, 1980-1981; 2285; omslag
      - Produkten ten behoeve van het belastingwezen, B.9.5.7
        - Rijwielbelastingmerken, B.9.5.7.1
          - stukken betreffende de productie van rijwielbelastingmerken, 1923-1942; 2286-2290; 3 pakken en 2 omslagen
            - 1923-1924, 2286; omslag
            - 1925-1926, 2287; omslag
            - 1927-1934, 2288; pak
            - 1934-1938, 2289; pak
            - 1938-1942, 2290; pak
          - Correspondentie met postkantoren betreffende de verzending en ontvangst van rijwielbelastingmerken, 1924-1941; 2291-2292; 1 pak en 1 omslag
            - 1924-1933, 2291; pak
            - 1934-1941, 2292; omslag
          - Rekeningen en kostenberekeningen van 's Rijks Muntmeester voor het ministerie van Financiën vanwege de levering van rijwielbelastingmerken, 1924-1942; 2293; omslag
          - Staten houdende maand opgaven van aantallen verzonden en terugontvangen rijwielbelastingmerken, 1924-1941; 2294; omslag
          - Staten houdende jaaropgaven van aantallen per postkantoor verzonden en terugontvangen rijwielbelastingmerken, 1929-1941; 2295; omslag
          - Staten houdende jaaropgaven van aantallen per postkantoor verkochte rijwielbelastingmerken, 1930-1939; 2296; omslag
          - Stukken betreffende ter beoordeling aan 's Rijks Muntmeester toegezonden vervalste rijwielbelastingmerken, 1924-1940; 2297-2298; 1 pak en 1 omslag
            - 1924-1925, 2297; omslag
            - 1926-1940, 2298; pak
        - Hondepenningen, B.9.5.7.2
          - Stukken betreffende een onderzoek door 's Rijk Muntmeester naar de economische haalbaarheid van het slaan van hondepenningen voor Nederlandse gemeenten, 1925; 2299; omslag
          - Stukken betreffende de productie van hondepenningen, 1988-1991; 2300; pak
        - Overige produkten voor het belastingwezen, B.9.5.7.3
          - Stukken betreffende de productie van stempels voor het ministerie van Financiën ten behoeve van de speelkaartenbelasting, 1915-1920; 2301; omslag
          - Stukken betreffende een onderzoek naar de mogelijkheid belastingmerken voor aanstekers te doen vervaardigen bij 's Rijks Munt, 1924-1926; 2302; omslag
            Nota bene: De regering heeft afgezien van een belasting op lucifers en aanstekers
          - Stukken betreffende het onderzoek naar de haalbaarheid van tabakszegelproductie bij 's Rijks Munt, 1924-1926; 2303; omslag
      - Produkten ten behoeve van de strijdkrachten, B.9.5.8
        - Stukken betreffende de levering van stempels aan de Utrechtsche Metaalwarenfabriek Jan Parree ten behoeve van de vervaardiging van knopen, emblemen, taillehaken, enz. voor militaire uniformen, 1940-1941; 2304; omslag
        - Stukken betreffende de levering van diverse soorten stempels aan een aantal metaalwarenfabrieken in opdracht van het ministerie aan defensie, 1953-1970; 2305-2312; 8 omslagen
          Nota bene: Hoornse Metaalwarenfabriek v/h G. Schol ten te Hoorn, Metaalwarenfabriek Forto te Bussum, Koninklijke Begeer te Voorschoten, Metaalwarenfabriek Parree te Horst
          - 1953-1955, 2305; omslag
          - 1956, 2306; omslag
          - 1957, 2307; omslag
          - 1958-1960, 2308; omslag
          - 1961-1962, 2309; omslag
          - 1963-1965, 2310; omslag
          - 1966-1968, 2311; omslag
          - 1969-1970, 2312; omslag
        - Stukken betreffende de levering van stempels aan de nv Metaalwarenfabriek Parrée te Horst ten behoeve van de vervaardiging van knopen, emblemen, taillehaken, enz. voor militaire uniformen, 1954-1955; 2313; omslag
        - Stukken betreffende de levering van stempels aan de nv Hoornsche Metaalwarenfabriek v/h G. Scholten te Hoorn ten behoeve van de vervaardiging van emblemen voor militaire uniformen, 1955-1966; 2314; omslag
        - Stukken betreffende de levering van stempels aan de nv Metaalwarenfabriek Parrée te Horst ten behoeve van de vervaardiging van knopen, emblemen, taillehaken, enz. voor militaire uniformen, 1956-1957; 2315; omslag
        - Stukken betreffende de levering van stempels aan de nv Metaalwarenfabriek Parrée te Horst ten behoeve van de vervaardiging van knopen, emblemen, taillehaken, enz. voor militaire uniformen, 1959-1966; 2316; omslag
        - Stukken betreffende de levering van diverse soorten stempels aan een aantal metaalwarenfabrieken in opdracht van het ministerie van Defensie, 1971-1986; 2317-2319; 3 omslagen
          - 1971-1978, 2317; omslag
          - 1979-1982, 2318; omslag
          - 1983-1986, 2319; omslag
        - Stukken betreffende de productie van zilver-koper repen voor de luchtvaartafdeling van het ministerie van Oorlog ten behoeve van de productie van zuigerveren voor vliegtuigmotoren, 1917; 2320; omslag
        - Stukken betreffende het omsmelten en uitwalsen van koper-nikkelafval ten behoeve van de Artillerie-Inrichtingen te Zaandam, 1917-1918; 2321; omslag
        - Stukken betreffende de levering van bronsband aan de afdeling Radiotelegrafie van het ministerie van Oorlog ten behoeve van radiotelegraafstations, 1918-1919; 2322; omslag
        - Stukken betreffende de levering van getrokken profiel koperdraad aan het Staatsbedrijf der Artillerie-Inrichtingen, 1918-1919; 2323; omslag
        - Stukken betreffende de vervaardiging van helmemblemen voor het Staatsbedrijf der Artillerie-Inrichtingen te Zaandam, 1926-1932; 2324; omslag
        - Stukken betreffende de productie van messing doppen voor het Staatsbedrijf der Artillerie-Inrichtingen te Zaandam, 1934; 2325; omslag
          Nota bene: Betreft een halfprodukt: van de doppen werden patroonhulzen gemaakt
        - Stukken betreffende de productie van militaire knopen en taillehaken ten behoeve van de Centrale Magazijnen voor Militaire Kleding en Uitrusting, 1934; 2326; omslag
        - Stukken betreffende de vervaardiging van helmemblemen voor het Staatsbedrijf der Artillerie-Inrichtingen te Zaandam, 1938-1941; 2327; omslag
        - Stukken betreffende de productie van messing doppen voor het Staatsbedrijf der Artillerie-Inrichtingen te Zaandam, 1939-1940; 2328; omslag
      - Produkten ten behoeve van het departement van Koloniën, B.9.5.9
        - Stukken betreffende de productie van cijfers en letters en van kisten voor het opbergen ervan voor het departement van Koloniën ten behoeve van stempels voor treinkaartjes, 1910-1914; 2329; omslag
        - Stukken betreffende de levering van stempels aan het departement van koloniën ten behoeve van de opiumfabriek te Batavia, 1910-1931; 2330-2333; 4 omslagen
          - 1910-1914, 2330; omslag
          - 1917-1918, 2331; omslag
          - 1920-1921, 2332; omslag
          - 1922-1931, 2333; omslag
        - Stukken betreffende de levering van 25 perforeerstempelpersjes "Trima" en 25 reliëfstempelpersjes "Teboes" aan het departement van Koloniën ten behoeve van de Pandhuisdienst in Nederlandsch-Indië, 1920; 2334; omslag
      - Ereteken ten behoeve van de Kanselarij der Nederlandse Orden, B.9.5.10
        - stukken betreffende de productie van eretekenen ten behoeve van de Kanselarij der Nederlandse Orden, 1951-1960; 2335-2336; 1 pak en 1 omslag
          Nota bene: Na 1960 wordt deze serie gesplitst in een serie correspondentie met de Kanselarij en in een serie betreffende uitgevoerde orders ten behoeve van de Kanselarij
          - 1951-1958, 2335; pak
          - 1959-1960, 2336; omslag
        - Stukken betreffende de levering van eretekenen aan de Kanselarij der Nederlandse Orden, 1961-1993; 2337-2339; 2 pakken en 1 omslag
          - 1961-1976, 2337; pak
          - 1977-1981, 2338; omslag
          - 1982-1993, 2339; pak
        - Stukken betreffende de uitgevoerde orders van eretekenen voor de Kanselarij der Nederlandse Orden, 1961-1984; 2340-2341; 2 pakken
          - 1961-1968, 2340; pak
          - 1974-1984, 2341; pak
        - Stukken betreffende de uitgevoerde orders van eretekenen voor de Kanselarij der Nederlandse Orden, 1985-1991; 2342-2343; 2 pakken
          - 1985-1990, 2342; pak
          - 1991, 2343; pak
        - Stukken betreffende de niet doorgegane productie van herdenkingskruisen voor ex-politieke gevangenen uit de Tweede Wereldoorlog in opdracht van de Kanselarij der Nederlandse Orden, 1952-1953; 2344; omslag
        - Stukken betreffende de productie van vrijwilliger-medailles voor leden van reserve-organen ten behoeve van de Kanselarij der Nederlandse Orden, 1957-1987; 2345; pak
        - Stukken betreffende de productie van herinnerings-medailles ter gelegenheid van het 25-jarig huwelijk van Koningin Juliana en prins Bernhard ten behoeve van de Kanselarij der Nederlandse Orden, 1960-1962; 2346; omslag
          Nota bene: Ontworpen door mevr. K. van Rood-Limpers
        - Stukken betreffende de productie van een Nieuw-Guinea-herinneringsmedaille ten behoeve van de Kanselarij van Nederlandse Orden, 1962 -1963; 2347; omslag
        - Stukken betreffende de invoering van een nieuw ridderkruis Oranje Nassau, 1977-1979; 2348; omslag
        - Stukken betreffende het repareren van eretekenen voor de Kanselarij der Nederlandse Orden, 1977-1985; 2349; omslag
      - Diversen, B.9.5.11
        - Stukken betreffende de levering van lakstempels en sluitzegels aan diverse departementen, overheidsdiensten en rechterlijke organisaties, 1909-1914; 2350; omslag
        - Stukken betreffende de productie van sluitzegels, 1910-1914; 2351; omslag
        - Stukken betreffende de productie van sluitzegels, 1917-1929; 2352; omslag
        - Stukken betreffende de levering van toetsnaalden, 1910-1941; 2353; omslag
        - Stukken betreffende de levering van gietijzeren stempels voor het uitstansen van gummihakken aan de Amsterdamsche Caoutchouc-Fabriek, 1911; 2354; omslag
        - Stukken betreffende de levering van twee stempels voor reliëf- briefhoofden aan J.H. de Bussy te Amsterdam ten behoeve van derden, 1915; 2355; omslag
        - Stukken betreffende het vervaardigen van een gipsafgietsel door J.C. Wienecke ten behoeve van een in het Rijkslandbouwproefstation te Maastricht aan te brengen beeld, 1914-1915; 2356; omslag
        - Stukken betreffende de verkoop van oude smeltkroezen, 1915, 1920-1921; 2357; omslag
        - Correspondentie met particulieren over verkoop en inbruikleengeving van zilver, 1915-1919; 2358; pak
        - Stukken betreffende een oriënterend onderzoek door 's Rijks Muntmeester bij diverse bedrijven naar de behoefte aan comprimeerstempels, 1915; 2359; omslag
        - Stukken betreffende de levering van comprimeerstempels aan diverse bedrijven, 1915-1952; 2360-2377; 21 omslagen
          - N.V. Chemische Fabriek "De Amstel" te Amsterdam 1920, 2360; omslag
          - Coöperatieve Groothandelsvereeniging "De Handelskamer" te Rotterdam, zeepstempels 1932, 2361; omslag
          - Firma Jan Dekker te Wormerveer, zeepstempels 1950-1952, 2362; omslag
          - N.V. "De Eierenkorf", v/h Gebrs. Dercksen te Gouda, pepermuntstempels 1921-1933, 2363; omslag
          - J. Godschalk en Zoon te Bergen op Zoom, pepermuntstempels 1932, 1935, 2364; omslag
          - N.V. Goeree's Industriele Ondernemingen te Groningen, pepermuntstempels 1920, 2365; omslag
          - N.V. A.J. ten Hope's Handel-Maatschappij te Rotterdam, stempels voor pepermunt, hoesttabletten, enz. 1915-1918, 2366; omslag
          - Idem 1920-1935, 2367; pak
          - N.V. Jamin te Rotterdam, pepermuntstempels 1920, 1937-1938, 2368; omslag
          - N.V. Sociëteit voor Chemische Industrie "Katwijk" te Katwijk aan Zee, tabletstempels 1934-1936, 2369; omslag
          - Suikerwerkfabriek De Klerk & Zn. te Bergen op Zoom, pepermuntstempels 1923-1925, 2370; omslag
          - N.V. D. van Leeuwen & Co.'s te Amsterdam, pepermuntstempels 1917-1918, 2371; omslag
          - Koninklijke Fabriek van Meijer's Suikerwerken te Amsterdam 1920-1928, 2372; omslag
          - E.G. Moeys & Co. te Nijmegen, tabletstempels 1915-1923, 2373; omslag
          - N.V. Pharmaceutische Fabriek A. Mijnhard te Zeist, tabletstempels 1940-1946, 2374; omslag
          - Felix Vaal te Rotterdam, tabletstempels 1917-1920, 2375; omslag
          - Chocoladefabriek "Veka" te Rotterdam, stempels voor pepermunt, pastilles, vruchtensnoepjes, enz 1918-1932, 2376; omslag
          - Diverse bedrijven 1921-1934, 2377; omslag
        - Stukken betreffende de niet doorgegane levering van ijzer-nikkel staven aan de Gemeente-Electriciteitswerken te Amsterdam, 1917-1918; 2378; omslag
        - Stukken betreffende het versmelten van goud voor De Nederlandsche Bank, 1918; 2379; omslag
        - Stukken betreffende de levering van fosforbronzen en stalen diamantzaagplaatjes aan de Firma F.J. Asscher te Amsterdam, 1918-1919; 2380; omslag
        - Stukken betreffende de productie van zilver-koper platen voor de nv Nederlandsche Automobiel- en Vliegtuigfabriek Trompenburg te Amsterdam ten behoeve van de vervaardiging van obturateurs, 1918-1919; 2381; omslag
        - Stukken betreffende de beschikbaarstelling van muntzilver aan de industrie, 1918-1919; 2382; omslag
        - Stukken betreffende de levering van fosforbronzen en stalen diamantzaagplaatjes aan de Machinefabriek M. Zeldenrust en aan de Diamantzagerij T. Biallosterski, 1918-1919; 2383; omslag
        - Stukken betreffende de productie van typen voor adresseer- en ponsmachines ten behoeve van diverse bedrijven, 1918-1828, 1941-1952; 2384-2394; 11 omslagen
          - N.V. AMCO te Amsterdam 1918-1926, 2384; omslag
          - Anglo Diamond te Londen 1920, 2385; omslag
          - G.S. Bloch te Amsterdam 1928, 1941-1942, 2386; omslag
          - L. Fles & Co. te Amsterdam 1918-1922, 2387; omslag
          - Charles Herincx te Amsterdam 1925-1928, 2388; omslag
          - H.J. Jagmond te Amsterdam 1927-1928, 2389; omslag
          - H.A. Kramers & Zoon's Handelmaatschappij te Amsterdam. 1946-1952, 2390; omslag
          - Drukkerij Joh. Mulder te Gouda 1925, 2391; omslag
          - C.A. Redfern te Amsterdam 1928, 2392; omslag
          - Ruys' Handelsvereeniging te 's-Gravenhage 1941-1948, 2393; omslag
          - H. Wolters & Co. te Amsterdam 1926, 2394; omslag
        - Stukken betreffende het pletten van koper voor Van Mouwerik & Bal Plaatmetaalindustrie te Zeist, 1920; 2395; omslag
        - Stukken betreffende het pletten en gloeien van metalen voor de Hollandsche Patent Metaal-Industrie te Utrecht, 1920; 2396; omslag
        - Stukken betreffende de levering van zilverdraad en zilverband aan de Heemaf te Hengelo, 1920; 2397; omslag
        - Stukken betreffende de levering van koperen stroken aan de Hollandsche Patent Metaal-Industrie te Utrecht, 1920-1921; 2398; omslag
        - Stukken betreffende de levering van aluminium inlegplaatjes voor rubberhakken aan de Rubberfabriek Vredenstein te Loosduinen, 1920-1921; 2399; omslag
        - Stukken betreffende de levering van stempels voor reliëfbriefhoofden aan Drukkerij J. van Boekhoven te Utrecht ten behoeve van derden, 1924-1932; 2400; omslag
        - Stukken betreffende de levering van bronzen diamantzaagplaatjes aan de Machinefabriek M. Zeldenrust, 1926-1927; 2401; omslag
        - Stukken betreffende de productie van goudbaartjes voor de Nederlandsche Handel Maatschappij, 1926-1928; 2402; omslag
        - Stukken betreffende de verkoop van gebruikte materialen en werktuigen, 1930-1943; 2403; pak
        - Stukken betreffende de niet doorgegane productie van platina spindoppen voor de Algemeene Kunstzijde Unie te Arnhem, 1934-1939; 2404; omslag
        - Stukken betreffende het sorteren van aluminium plaatjes voor nv Philips te Eindhoven, 1935; 2405; omslag
        - Stukken betreffende de levering van een geldtelmachine aan de Berndorfer Metallwarenfabrik Arthur Krupp A.G. te Berndorf, 1938-1939; 2406; omslag
        - Stukken betreffende de beschikbaarstelling van muntzilver aan de industrie, 1939-1953; 2407; omslag
        - Stukken betreffende de levering van koperen baren aan het departement van Waterstaat, 1940-1941; 2408; omslag
        - Stukken betreffende de levering van diverse stempels aan H. Drijfhout & Zoon's, Edelmetaalbedrijven nv te Amsterdam, 1941-1942; 2409; omslag
        - Stukken betreffende de levering van stempelgereedschap voor brillepoten en pincetten voor de Schoonhovensche Zilverfabriek H. Hooijkaas, 1943-1944; 2410; omslag
        - Stukken betreffende de verkoop van oude geldverpakkingskistjes, 1946-1947; 2411; omslag
        - stukken betreffende het graveren van horlogekasten ten behoeve van de Staatsmijnen in Limburg, 1947; 2412; omslag
        - stukken betreffende het vernietigen van circa 450 ton Boliviaanse munten ten behoeve van Philipp Brothers nv te Amsterdam, 1959; 2413; omslag
        - stukken betreffende de levering van lakstempels aan het ministerie van Buitenlandse zaken ten behoeve van ambassades en consulaten, 1968-1985; 2414; omslag
        - Stuk betreffende de levering van een lakzegelstempel voor de Hoge Raad van Adel, 1973; 2415; stuk
        - Stukken betreffende de ontwikkeling van het spel "Muntslag" door Identity Games International, de productie en de verkoop ervan, 1991-1993; 2416; pak
  - Verkoop, B.10
    - Algemeen, B.10.1
      - Notulen van de vergadering van het marketing-overleg, met bijlagen, 1987-1988; 2417; pak
      - Notulen van de verkoopvergadering, 1993-1994; 2418; omslag
      - Notulen van het werkoverleg van de afdeling verkoop, 1987-1994; 2419; omslag
      - Notulen van de vergaderingen van de projectgroep commerciële productontwikkeling, 1993; 2420; omslag
      - Stukken betreffende aan Koninklijk Kabinet van Munten, Penningen en Gesneden Stenen en De Nederlandsche Bank gezonden afslagen van munten, penningen en automaten- en kantinepenningen, 1977-1990; 2421; omslag
    - Ingekomen en minuten van uitgegane stukken, B.10.2
      - Ingekomen en minuten van uitgegane stukken van de afdeling commerciële zaken, later afdeling verkoop, 1982-1993; 2422-2427; 2 pakken en 4 omslagen
        - 1982-1985, 2422; omslag
        - 1986, 2423; pak
        - 1987, 2424; pak
        - 1988-1989, 2425; omslag
        - 1992, 2426; omslag
        - 1993, 2427; omslag
      - Offertes voor de productie van penningen, medailles en diverse leveranties ten behoeve van derden, 1983-1994; 2428-2433; 4 pakken en 2 omslagen
        - Interne offertes 1983-1985, 2428; omslag
        - Interne offertes 1986-1989, 2429; omslag
        - Afgewezen en uitgevoerde offertes 1989-1991, 2430; pak
        - Uitgevoerde offertes 1988-1989, 2431; pak
        - Afgewezen offertes 1989-1990, 2432; pak
        - Afgewezen offertes 1991, 2433; pak
    - Marketing, B.10.3
      - "Vooronderzoek segmentatie-mogelijkheden mailingbestand particulieren 's Rijks Munt", rapport van Markon Marketing Consulenten bv, 1985; 2434; omslag
      - Stukken betreffende reclamecampagnes voor product en van 's Rijks Munt door Belinfante Major, Adviesbureau voor reclame en marketing, 1985-1988; 2435; omslag
      - "Onderzoek onder muntverzamelaars", rapport over een onderzoek naar het adressenbestand van 's Rijks Munt, van InterView, Instituut voor Marktinformatie, 1986; 2436; omslag
      - "Het toekomstig marketingbeleid in hoofdlijnen", rapport van drs. J.J. van der Burg bv, 1988; 2437; omslag
      - "De muntverzamelaar en Muntpers", rapport over een onderzoek onder lezers van Muntpers van K. Diepenhorst, 1991; 2438; omslag
      - "Identiteit en Idealiteit", rapport bevattende aanbevelingen over marketing en communicatie bij 's Rijks Munt, van Winkelman & van Hessen, Adviesbureau voor Marketing en Public Relations bv, 1993; 2439; omslag
      - Rapport betreffende een onderzoek van Motivaction te Amsterdam naar de achtergebleven belangstelling voor het 50 guldenstuk "Maastricht", 1994; 2440; omslag
    - Vertegenwoordigers, B.10.4
      - Stukken betreffende de verkoop van producten van 's Rijks Munt via groothandelaren, 1990-1992; 2441; omslag
      - Stukken betreffende de verkoop van producten van 's Rijks Munt in de Verenigde Staten en Canada via International Postal Marketing Corporation te Montville, New Jersey, 1980-1986; 2442; pak
      - Stukken betreffende de verkoop van producten van 's Rijks Munt via E.D.J. van Roekel bv in alle landen van de wereld behalve Nederland, de Verenigde Staten en Canada, 1982-1985; 2443; omslag
      - Stukken betreffende de verkoop van producten van 's Rijks Munt in Europa behalve Italië via E.D.J. van Roekel bv, 1988-1990; 2444; omslag
      - Stukken betreffende de totstandkoming van contracten met The Coin and Currency Institute Inc. van A. Friedberg te New York inzake de oprichting van een verkooporganisatie "Dutch Mint" voor product en van 's Rijks Munt in de Verenigde Staten en Canada, 1984-1985; 2445; omslag
      - Stukken betreffende de verkoop van producten van 's Rijks Munt in de Verenigde Staten en Canada via Dutch Mint te New York, 1984-1991; 2446-2456; 3 pakken en 8 omslagen
        - 1984, 2446; omslag
        - 1985, 2447; pak
        - 1986, 2448; pak
        - 1987, 2449; omslag
        - 1988, 2450; omslag
        - 1989, 2451; omslag
        - 1990, 2452; pak
        - 1991, 2453; omslag
        - 1992, 2454; omslag
        - 1993, 2455; omslag
        - 1994, 2456; omslag
      - Stukken betreffende de werving van nieuwe - lokale - handelsagenten ten behoeve van de verkoop van producten van 's Rijks Munt, 1985; 2457; omslag
      - Stukken betreffende de verkoop van producten van 's Rijks Munt via lokale handelsagenten, 1985-1992; 2458-2471; 14 omslagen
        - Australië en Aruba, International Numismatic Issues Pty Limited 1985-1988, 2458; omslag
        - België, Frankrijk en Luxemburg, International Numismatic Management S.A. 1985-1990, 2459; omslag
        - Caraïben (inclusief de Nederlandse Antillen), Caraibian Mint nv 1985-1990, 2460; omslag
        - Duitsland, Hans W. Hercher Münzengrosshandel 1986-1990, 2461; omslag
        - Engeland, Airdale Coins 1989, 2462; omslag
        - Hongkong, Singapore, Taiwan en de Phillippijnen, International Coins (Hong Kong) Limited 1988-1993, 2463; omslag
        - Indonesië, Hay Yin Coins & Stamps 1989-1990, 2464; omslag
        - Italië, Intercoins S.P.A. 1986-1990, 2465; omslag
        - Japan, Taisei Stamps and Coins Co 1985-1992, 2466; pak
        - Korea, Hwadong Co. Ltd. 1987-1992, 2467; omslag
        - Oostenrijk, Schöller & Co., Bankaktiengesellschaft, Münzabteilung 1986-1990, 2468; omslag
        - Spanje, Instituto Int. Numismatico S.A. 1989-1990, 2469; omslag
        - Zuid-Afrika, Absil's 1989-1992, 2470; omslag
        - Zwitserland, Münzkabninet Zürich A.G. 1986-1990, 2471; omslag
    - Diversen van de afdeling verkoop, B.10.5
      - Correspondentie met de Nederlandse Vereniging van Munthandelaren inzake distributie van product en van 's Rijks Munt via de particuliere munthandel, 1981-1987; 2472; omslag
      - Stukken betreffende het onderzoek van de Nationale Ombudsman naar een klacht van de Nederlandse Vereniging van Munthandelaren inzake het niet distribueren van de proofset 1983 via de particuliere munthandel, 1983-1986; 2473; omslag
      - Correspondentie met de Vereniging van Muntenverzamelaars in Nederland inzake distributie van producten van 's Rijks Munt, 1983-1986; 2474; omslag